【裁判字號】    97,訴,549
【裁判日期】    970630
【裁判案由】    違反毒品危害防制條例
【裁判全文】
臺灣屏東地方法院刑事判決               97年度訴字第549號
公  訴  人  臺灣屏東地方法院檢察署檢察官
被      告  甲○○
上列被告因違反毒品危害防制條例案件，經檢察官提起公訴（97
年度毒偵字第645 號），本院裁定以簡式審判程序審理，判決如
下：
    主  文
甲○○施用第一級毒品，累犯，處有期徒刑壹年貳月。又施用第
二級毒品，累犯，處有期徒刑玖月。應執行有期徒刑壹年玖月。
    事  實  及  理  由
一、事實：
    (一)甲○○曾於民國87年間，因施用毒品案件，經本院裁定送
      觀察勒戒後，於87年7 月30日執行完畢釋放，並由臺灣屏
      東地方法院檢察署檢察官以87年度偵字第4592號為不起訴
      處分確定；同年間，其又因施用毒品案件，經本院裁定送
      觀察勒戒及強制戒治後，於88年10月15日停止戒治釋放，
      所餘期間付保護管束，迄89年1 月29日期滿未經撤銷停止
      戒治而執行完畢，並由同署檢察官以89年度戒毒偵字第54
      號為不起訴處分確定。89年間，其又因施用毒品案件，為
      同署檢察官聲請本院裁定送強制戒治獲准（其後歷經停止
      戒治及撤銷停止戒治，迄90年11月20日執行期滿出所），
      並另向本院提起公訴，而由本院以89年度易字第1591號判
      決判處應執行有期徒刑1 年6 月確定。90年間，其又因施
      用毒品案件，經本院以90年度訴字第507 號判決判處應執
      行有期徒刑1 年8 月確定，上開2 判決所處之刑接續執行
      ，迄93年12月13日縮刑期滿執行完畢。
    (二)惟於94年間，其又因施用毒品案件，經本院以94年度訴字
      第103 號判決判處應執行有期徒刑1 年2 月確定。同年間
      ，其再因施用毒品及竊盜案件，為本院分別以94年度訴字
      第583 號判決判處應執行有期徒刑1 年10月確定，及以94
      年度易字第483 號判決判處有期徒刑10月確定，上開2 判
      決所處之刑再經本院以96年度聲減字第610 號裁定減刑，
      並定其應執行刑有期徒刑1 年3 月確定後，與前揭有期徒
      刑1 年2 月接續執行，本應執行至96年11月12日縮刑期滿
      ，然於同年9 月17日即獲假釋出監，並付保護管束，迄其
      保護管束期滿日為止，其假釋均未撤銷，其未執行之刑，
      以已執行論。
    (三)詎甲○○不知悔改，復基於施用第一級毒品之犯意，於97
      年2 月16日10時至11時許，在屏東縣長治鄉○○村○○路
      132 號住處內，以針筒注射之方式，施用第一級毒品海洛
      因1 次。另基於施用第二級毒品之犯意，於97年2 月17日
      9 時許，在同上地點，以將毒品放入玻璃球內燒烤，使汽
      化後吸食其煙霧之方式，施用第二級毒品甲基安非他命1
      次。嗣於97年2 月19日15時30分許，在屏東縣屏東市○○
      路1 巷56號前，因形跡可疑為警盤查，經徵得其同意後，
      採尿送驗查獲。
二、證據：本件證據除引用起訴書證據清單欄記載之證據（如附
    件）外，並增加引用被告於本院審理中之自白為證據。
三、按海洛因為第一級毒品，甲基安非他命為第二級毒品，毒品
    危害防制條例第2 條第2 項第1 款、第2 款分別定有明文。
    次按，修正毒品危害防制條例就施用毒品者，祇於「初犯」
    及「五年後再犯」2 種情形有其追訴條件之限制，即須於初
    犯經觀察勒戒或強制戒治釋放後，5 年內均無施用毒品之行
    為，始能認其前所實施之觀察勒戒或強制戒治已足遮斷毒癮
    ，而得於5 年後再犯時，再適用初犯之規定，重行觀察勒戒
    程序。倘5 年內已經再犯，被依法追訴處罰，縱其第3 次（
    或第3 次以上）施用毒品之時間在初犯釋放5 年以後，即與
    「5 年後再犯」之情形有別，且因已於「5 年內再犯」，顯
    見其再犯率甚高，原實施觀察勒戒或強制戒治，已無法收其
    實效，而無5 年遮斷效之存在，自無再經觀察勒戒及強制戒
    治之必要，得逕行追訴處罰，此有最高法院95年度第7 次刑
    事庭會議決議及95年度台非字第271 號判決足資參照。本件
    被告前於87年間，因施用毒品，初次受觀察勒戒執行完畢釋
    放，即於釋放當年（即87年）及89年，先後第2 次、第3 次
    施用毒品，並均依修正前之舊法再度施以觀察勒戒及強制戒
    治，而分別於89年1 月29日及90年11月20日執行完畢。然從
    最近一次強制戒治執行完畢起算，未滿5 年即又於94年間再
    次施用毒品，並由法院判處徒刑，依前開決議及判決見解，
    足認原實施之觀察勒戒或強制戒治，已無法收其實效，且自
    此後即無再經觀察勒戒及強制戒治之必要，得逕行追訴處罰
    。是核被告所為係犯毒品危害防制條例第10條第1 項之施用
    第一級毒品罪及同條第2 項之施用第二級毒品罪，其持有海
    洛因及甲基安非他命毒品之行為分別為施用該等毒品之犯行
    所吸收，不另論罪。被告所犯上開兩罪，犯意各別，罪名不
    同，應分論併罰。被告前有如犯罪事實欄所示之科刑及執行
    情形，有臺灣高等法院被告前案紀錄表附卷足憑，其於刑之
    執行完畢後5 年內，故意再犯本件有期徒刑之兩罪，均為累
    犯，均應依法加重其刑。爰審酌被告之智識程度、曾有違反
    麻醉藥品管理條例、竊盜及多次施用毒品之犯罪前科，本件
    施用毒品之動機，前經施用毒品受觀察勒戒、強制戒治及徒
    刑之執行後，仍無視毒品對身心之危害而再度施用，且同時
    施用兩種毒品，毒癮非淺，惟於警、審程序中均坦承犯行，
    態度尚稱良好等一切情狀，分別量處如主文所示之刑，並合
    併定其應執行之刑，以資懲儆。
據上論斷，應依刑事訴訟法第273 條之1 第1 項、第299 條第1
項前段、第310 條之2 ，毒品危害防制條例第10條第1 項、第2
項，刑法第11條前段、第47條第1 項、第51條第5 款，判決如主
文。
中    華    民    國    97    年    6     月    30    日
                  刑事第四庭    法  官  王以齊
以上正本證明與原本無異。
如不服本判決應於收受本判決送達後十日內向本院提出上訴書狀，
其未敘述上訴理由者，並得於提起上訴後十日內向本院補提理由
書狀（均須按他造當事人之人數附繕本）「切勿逕送上級法院」
中    華    民    國    97    年    6     月    30    日
                                書記官  蔡進吉
附錄本判決論罪科刑法條：
毒品危害防制條例第10條
施用第一級毒品者，處6 月以上5 年以下有期徒刑。
施用第二級毒品者，處3 年以下有期徒刑。


司法院資訊處製作；財團法人民間司法改革基金會備份。
